【裁判字號】    98,訴,777
【裁判日期】    981130
【裁判案由】    違反毒品危害防制條例
【裁判全文】
臺灣彰化地方法院刑事判決               98年度訴字第777號
公  訴  人  臺灣彰化地方法院檢察署檢察官
被      告  甲○○
                      號(
                    （現羈押於臺灣彰化看守所）
上列被告因違反毒品危害防制條例案件，經檢察官提起公訴（
98年度毒偵字第657 號），本院合議庭裁定由受命法官獨任進行
簡式審判程序，茲判決如下：
    主  文
甲○○施用第一級毒品，累犯，處有期徒刑拾壹月。
    犯罪事實
一、甲○○前於民國95年間，因施用毒品案件，經本院以95年度
    毒聲字第192 號裁定送勒戒處所觀察、勒戒，後認無繼續施
    用毒品傾向，於95年7 月13日觀察勒戒執行完畢釋放，並經
    臺灣彰化地方法院檢察署檢察官以95年度毒偵字第1054號為
    不起訴處分確定；又因施用毒品案件，經本院於96年4 月2
    日以96年度斗簡字第103 號判決判處有期徒刑3 月確定，復
    由本院裁定減刑為有期徒刑1 月又15日，並經入監執行，於
    96年7 月15日執行完畢。詎甲○○仍不知悔改，復基於施用
    第一級毒品海洛因之犯意，於98年1 月16日或17日某時，在
    彰化縣境內某處，以將海洛因摻入香菸內點燃吸食煙霧之方
    式，施用第一級毒品海洛因1 次。嗣於98年1 月19日，因其
    為警方毒品列管人口，經警通知其到場，於同日10時13 分
    對其採集尿液送驗，檢驗結果呈可待因及嗎啡陽性反應，而
    查悉上情。
二、案經彰化縣警察局田中分局報請臺灣彰化地方法院檢察署檢
    察官偵查起訴。
    理  由
一、按除被告所犯為死刑、無期徒刑、最輕本刑為3 年以上有期
    徒刑之罪或高等法院管轄第1 審案件者外，於刑事訴訟法第
    273 條第1 項程序進行中，被告先就被訴事實為有罪之陳述
    時，審判長得告知被告簡式審判程序之旨，並聽取當事人、
    代理人、辯護人及輔佐人之意見後，裁定進行簡式審判程序
    ；除簡式審判程序及簡易程序案件外，第1 審應行合議審判
    ，刑事訴訟法第273條之1第1項、第284條之1分別定有明文
    。本案被告甲○○所犯係死刑、無期徒刑、最輕本刑為3 年
    以上有期徒刑以外之罪，並於本院行準備程序時就被訴事實
    為有罪之陳述，經受命法官告知簡式審判程序之旨，並聽取
    其與公訴人之意見後，本院認無不得或不宜改依簡式審判程
    序進行之處，爰依上揭規定，裁定本案由受命法官獨任進行
    簡式審判程序，合先敘明。
二、訊據被告對其於上揭時、地，施用第一級毒品海洛因1 次之
    犯罪事實，於本院審理時坦承不諱（參見本院98年11月26日
    審判筆錄），且查：
（一）被告於98年1 月19日10時13分，經彰化縣警察局田中分局
      警員對其採集尿液送驗，檢驗結果呈可待因及嗎啡陽性反
      應，有應受尿液採驗人尿液檢體採集送驗紀錄表2 張、詮
      昕科技股份有限公司98年2 月6 日報告編號00000000號濫
      用藥物尿液檢驗報告各1 份【各見警卷第4 至6 頁】附卷
      可稽，足見被告確有施用第一級毒品海洛因之事實，應可
      認定。
（二）按海洛因施用入人體後水解還原成嗎啡，再循嗎啡之代謝
      方式排出體外，業據行政院衛生署藥物食品檢驗局73藥檢
      壹字第030221號函說明綦詳，且依醫學臨床實驗及根據英
      國藥學會出版Isolation and Indentification of Drugs
      一書第2版 載明：口服或注射海洛因後可快速吸收，並於
      血液中迅速代謝成6 —乙醯嗎啡，然後轉變成嗎啡；再毒
      品施用後於尿液、血液中可檢出之最大時限，與施用劑量
      、施用頻率、施用方式、施用者飲水量之多寡、個人體質
      、檢體收集時間點及所用檢測方法之靈敏度等因素有關，
      因個案而異，一般於尿液中可檢出之最大時限，古柯鹼為
      施用後1 至4 天、海洛因為2 至4 天、嗎啡為2 至4 天、
      大麻為1 至10天、安非他命為1 至4 天、甲基安非他命為
      1 至5 天、MDMA為1 至4 天、MDA 為1 至4 天、Ketamine
      為2 至4 天等語，業經行政院衛生署管制藥品管理局92年
      7 月23日管檢字第0920005609號函載明明確。是依上開說
      明，佐以被告前揭尿液檢驗報告，被告自白於前揭時、地
      ，有施用第一級毒品海洛因1 次等語，核與前揭事證相符
      ，應堪採信。
（三）經查，本案被告前於95年間，因施用毒品案件，經本院以
      95年度毒聲字第192 號裁定送勒戒處所觀察、勒戒，後認
      無繼續施用毒品傾向，於95年7 月13日觀察勒戒執行完畢
      釋放，並經臺灣彰化地方法院檢察署檢察官以95年度毒偵
      字第1054號為不起訴處分確定之事實，有臺灣高等法院被
      告前案紀錄表、臺灣彰化地方法院檢察署刑案資料查註紀
      錄表各1 份附卷可參。則被告既係於95年間，因施用毒品
      案件，經觀察、勒戒執行完畢釋放後5 年內，再犯本案之
      毒品危害防制條例第10條第1 項施用第一級毒品罪，自應
      依法論科。本案事證明確，被告上開犯行，洵堪認定。
三、按海洛因為毒品危害防制條例第2條第2項第1款所明定之第
    一級毒品。核被告所為，係犯同條例第10條第1項之施用第
    一級毒品罪。被告持有第一級毒品進而施用，持有之低度行
    為為施用之高度行為所吸收，不另論持有毒品之罪。又被告
    前因施用毒品案件，經本院於96年4 月2 日以96年度斗簡字
    第103 號判決判處有期徒刑3 月確定，復由本院裁定減刑為
    有期徒刑1 月又15日，並經入監執行，於96年7 月15日執行
    完畢等情，有臺灣高等法院被告前案紀錄表、臺灣彰化地方
    法院檢察署刑案資料查註紀錄表各1 份存卷可考，其有期徒
    刑執行完畢後，5 年內故意再犯本案有期徒刑以上之罪，應
    依刑法第47條第1 項之規定，論以累犯，並加重其刑。爰審
    酌被告因施用毒品案件，經觀察、勒戒釋放後，未能徹底戒
    絕毒品，且前經減刑出監後，復犯本案施用第一級毒品罪，
    難認有戒毒悔改之意，惟念其施用毒品乃自戕一己之身體健
    康，尚未對他人造成危害，及其犯罪動機、方法、手段、所
    生危害，暨其於犯罪後於警詢、偵查、本院準備程序均未坦
    認犯行，最終能承認犯行，到庭態度尚稱良好等一切情狀，
    爰量處如主文所示之刑。至蒞庭檢察官雖對被告具體求刑有
    期徒刑1 年2 月，惟本院綜合上揭各情，認對被告處以如主
    文所示之刑，已足收懲儆之效，併此敘明。
據上論斷，應依刑事訴訟法第273條之1第1項、第299條第1項前
段，毒品危害防制條例第10條第1項，刑法第11條前段、第47條
第1項，判決如主文。
本案經檢察官陳建佑到庭執行職務。
中    華    民    國    98    年    11    月    30    日
                  刑事第二庭     法  官  吳芙如
以上正本證明與原本無異。
如不服本判決，應於收受判決後10日內向本院提出上訴書狀，並
應敘述具體理由；其未敘述上訴理由者，應於上訴期間屆滿後20
日內向本院補提理由書（均須按他造當事人之人數附繕本「切勿
逕送上級法院」）。
中    華    民    國    98    年    11    月    30    日
                                 書記官  林明俊
附錄本案論罪科刑法條全文：
毒品危害防制條例第10條
施用第一級毒品者，處 6 月以上 5 年以下有期徒刑。
施用第二級毒品者，處 3 年以下有期徒刑。


司法院資訊處製作；財團法人民間司法改革基金會備份。
